臺灣高等法院民事裁定
111年度上字第358號
上   訴   人  黎佳薇  
兼法定代理人  羅月池  
兼法定代理人
及 共同訴 訟
代   理   人  黎東    
上開上訴人因與被上訴人黎美枝間請求侵權行為損害賠償等事件
，對於中華民國110年10月12日臺灣桃園地方法院109年度訴字第
2840號第一審判決提起上訴，本院裁定如下：
    主    文
上訴人應於收受本裁定正本送達翌日起七日內，補繳第二審裁判
費差額新臺幣肆仟伍佰元，如逾期未補正，即駁回其第二審上訴
。
    理    由
一、按提起民事第二審上訴，應依民事訴訟法第77條之16第1項
    前段規定繳納裁判費，此為必備之法定程式。而當事人提起
    上訴時，應依其主張之訴訟標的法律關係全部預納裁判費，
    尚不能因其曾繳納部分裁判費，即認該部分之上訴為合法。
    次按非因財產權起訴者，徵收第二審裁判費新臺幣（下同）
    4,500元；於非財產權上之訴，並為財產權上之請求者，其
    裁判費分別徵收之，同法第77條之14、第77條之16定有明文
    。再按上訴不合法者，第二審法院應以裁定駁回之，但其情
    形可以補正者，審判長應定期間先命補正，同法第444條第1
    項亦有明定。
二、經查：
　㈠本件上訴人黎佳薇、黎東、羅月池（下合稱上訴人，分逕稱
    其姓名）對於民國110年10月12日臺灣桃園地方法院109年度
    訴字第2840號第一審判決提起上訴，其上訴聲明為：「⒈原
    判決廢棄。⒉被上訴人應分別給付黎東10萬元、黎佳薇5萬元
    、羅月池5萬元。⒊被上訴人應公開誠心立道歉書認錯，切結
    不再對上訴人及其家屬（大兒子羅毅航、小兒子黎卓睿）做
    錄影之行為。⒋就金錢給付部分，願供擔保請准宣告假執行
    」(見本院卷第13、61、62頁)，是本件第二審裁判費之計算
    應為：⒈財產權部分，訴訟標的金額為20萬元（計算式：10
    萬元＋5萬元＋5萬元)，應徵第二審裁判費3,150元；⒉非財產
    權部分（即立道歉書認錯部分），應徵第二審裁判費4,500
    元。以上合計上訴人應繳納之第二審裁判費為7,650元（計
    算式：3,150元＋4,500元）。
　㈡又上訴人於本院準備程序表明對於請求被上訴人立道歉書認
    錯部分仍有提起上訴之意（見本院卷第62頁），惟迄今僅繳
    納第二審裁判費3,150元（見本院卷第14頁），尚有差額4,5
    00元未據繳納。而黎東雖曾聲請訴訟救助，惟其聲請業經本
    院以111年度聲字第207號裁定予以駁回，並於111年5月24日
    送達予黎東（見207號卷第55頁），黎東對於該裁定並未於
    法定期間提起抗告，已於111年6月6日確定（10日不變期間＋
    3日在途期間，見207號卷第59、61頁）。茲限上訴人應於收
    受本裁定正本送達翌日起7日內向本院繳納第二審裁判費差
    額4,500元，如逾期未補正，即駁回其第二審上訴。
三、爰裁定如主文。　　
中　　華　　民　　國　　111 　年　　6 　　月　　13　　日
                  民事第十四庭  
                        審判長法  官  蔡和憲
                              法  官  陳雯珊
                              法  官  周珮琦
正本係照原本作成。
不得抗告。
中　　華　　民　　國　　111 　年　　6 　　月　　13　　日
                              書記官  強梅芳